# 请教陈老师，企业设立了员工福利基金，想问老师合规性和会计处理

提问人：youaidi 时间：2018-01-08 15:43:45
企业设立员工福利基金，全体员工同意参与，员工在企业工作退休后，根据员工积分（与其在职时工作绩效挂钩）可以兑现基金。现在基金是由企业的人员管理，账户是开的是企业的专户专门账户，基金的来源是企业和员工共同缴纳，基金主要投资低风险的理财产品和基金等，如果基金经营不善，员工承担相关损失（即没有足额的基金兑现）。现在在企业已有年金的情况下，请教陈老师 1 ）这其中是否有违规之处，有哪些,是否必须由第三方托管 2 ）如果作为独立会计主体核算，基金可否参考第 10 号会计准则企业年金；如果需要并到企业报表，相关的会计处理是怎样的 3 ）除上述（ 2 ），企业对缴纳的基金是否可以适用第 9 号准则离职后福利设定提存计划，员工缴纳的部分是扣缴其薪酬，这部分需要作什么样的会计处理

回答人：chenyiwei
1 、这类企业和员工协商一致设立的基金（建议通过公司董事会、股东大会和职工代表大会形成决议和正式方案，民企则以本公司工会为代表），除了国有企业可能涉及一些合规性审批事项以外，对民企而言应当不违反目前的明确禁止性规定。对此问题建议与律师确认。 2 、由于基金本身在企业体内运作，不构成独立会计主体，所以基金的各项经济业务均纳入本企业报表反映。 3 、从你说的情况看，每月提存的金额一定，但如果运作亏损则由员工承担，企业不承诺保证员工可从中获取保底收益，因此属于设定提存计划性质。具体会计处理则取决于该项目的具体方案。